【裁判字號】    97,訴,147
【裁判日期】    970215
【裁判案由】    毒品危害防制條例
【裁判全文】
臺灣板橋地方法院刑事判決               97年度訴字第147號
公  訴  人  臺灣板橋地方法院檢察署檢察官
被      告  甲○○
                    （現另案羈押在臺灣臺北看守所）
上列被告因違反毒品危害防制條例案件，經檢察官提起公訴（96
年度毒偵字第9567號），本院合議庭裁定依簡式審判程序審理，
並判決如下：
    主  文
甲○○施用第一級毒品，累犯，處有期徒刑柒月。又施用第二級
毒品，累犯，處有期徒刑月。應執行有期徒刑捌月。
    事  實
一、甲○○前因施用毒品案件，經臺灣高雄地方法院以92年度毒
    聲字第1343號裁定令入戒治處所施以強制戒治，於民國93年
    1 月9 日執行完畢，其並被檢察官提起公訴，經臺灣高雄地
    方法院以92年度訴字第1116號判決判處應執行有期徒刑十月
    確定，於93年9 月16日縮刑期滿執行完畢（於本件構成累犯
    ）。詎甲○○仍未戒除毒癮，於前開強制戒治執行完畢釋放
    後5 年內，竟基於施用第一級毒品海洛因及第二級毒品甲基
    安非他命之犯意，於96年11月23日，在臺北縣板橋市○○○
    街108 巷6 號1 樓住處，先以針筒注射方式施用第一級毒品
    海洛因及用吸食的方式施用第二級毒品甲基安非他命。嗣於
    同日（96年11月23日）中午12時許，在上址為警方查獲，始
    悉上情。
二、案經臺北縣政府警察局土城分局報告臺灣板橋地方法院檢察
    署檢察官偵查起訴。
    理  由
一、訊據被告甲○○對於上揭犯罪事實均坦承不諱。再被告為警
    方於事實欄所載時地查獲後，採尿送驗結果，其尿液係呈鴉
    片類嗎啡陽性反應（按施用海洛因經水解後呈鴉片類陽性反
    應）與安非他命陽性反應等情，此有臺灣檢驗科技股份有限
    公司出具之濫用藥物尿液檢驗報告一紙附卷可稽（見偵查卷
    第35頁）。再被告前因施用毒品案件，經臺灣高雄地方法院
    以92年度毒聲字第1343號裁定令入戒治處所施以強制戒治，
    於93年1 月9 日執行完畢，其並被檢察官提起公訴，經臺灣
    高雄地方法院以92年度訴字第1116號判決判處應執行有期徒
    刑十月確定，於93年9 月16日縮刑期滿執行完畢等情，復有
    臺灣高等法院被告前案紀錄表一件在卷足參。事證明確，被
    告犯行堪以認定，應予依法論科。
二、查海洛因與安非他命分別係屬於毒品危害防制條例第2 條第
    2 項第1 款與第2 款所列之第一級與第二級毒品，故核被告
    所為，係犯毒品危害防制條例第10條第1 項之施用第一級毒
    品罪與同條例第第2 項之施用第二級毒品罪。又被告施用海
    洛因與安非他命前後非法持有海洛因與安非他命之低度行為
    ，應為施用之高度行為所吸收，應僅論以施用之高度行為。
    被告施用海洛因與安非他命之犯行，犯意各別，罪名亦異，
    應予分論併罰。查被告前因施用毒品案件，經臺灣高雄地方
    法院以92年度毒聲字第1343號裁定令入戒治處所施以強制戒
    治，於93年1 月9 日執行完畢，其並被檢察官提起公訴，經
    臺灣高雄地方法院以92年度訴字第1116號判決判處應執行有
    期徒刑十月確定，於93年9 月16日縮刑期滿執行完畢等情，
    此有卷附臺灣高等法院被告前案紀錄表可稽，其於五年以內
    再故意犯本件有期徒刑以上之罪，應依刑法第47條第1 項之
    規定，論以累犯，並加重其刑。爰審酌被告素行不佳，有施
    用毒品前科如前，其再度違反禁令，非法施用足以導致精神
    障礙及生命危險之毒品，危害身心甚鉅，且施用毒品後可能
    做出對於他人或社會有危害之衝動行為，惟被告犯罪後坦承
    犯行，甚有悔意，態度尚佳等一切情狀，量處被告如主文所
    示之刑，且定其應執行刑，以資懲儆。又被告行為後，中華
    民國96年罪犯減刑條例於96年7 月4 日制定公布，並自96年
    7 月16日施行，而按「犯罪在中華民國96年4 月24日以前者
    ，除本條例另有規定外，依下列規定減刑：一、死刑減為無
    期徒刑。二、無期徒刑減為有期徒刑二十年。三、有期徒刑
    、拘役或罰金，減其刑期或金額二分之一」，中華民國96年
    罪犯減刑條例第2 條第1 項固定有明文。惟因被告所犯前開
    犯行之時間係在96年11月23日，，並不符合96年4 月24日前
    犯罪之要件，揆諸前開條例之規定，自不得減刑，併此敘明
    。
三、末按「除被告所犯為死刑、無期徒刑、最輕本刑為三年以上
    有期徒刑之罪或高等法院管轄第一審案件者外，於前條第一
    項程序進行中，被告先就被訴事實為有罪之陳述時，審判長
    得告知被告簡式審判程序之旨，並聽取當事人、代理人、辯
    護人及輔佐人之意見後，裁定進行簡式審判程序。」刑事訴
    訟法第273 條之1 第1 項定有明文。查本件被告所犯上開施
    用毒品之罪，非最輕本刑為三年以上有期徒刑之罪，且被告
    於本院97年1 月22日準備程序與審判程序進行中，復就被訴
    之事實為有罪之陳述，經告知被告簡式審判程序之旨，被告
    及公訴人對於本件改依簡式審判程序審理亦均表示無意見，
    本院即依前揭刑事訴訟法規定，裁定本件進行簡式審判程序
    ，末此敘明。
據上論斷，應依刑事訴訟法第299 條第1 項前段、第273 條之1
第1 項，毒品危害防制條例第10條第1 項、第2 項，刑法第11條
、第47條第1 項、第51條第5 款，判決如主文。
本案經檢察官王家春到庭執行職務。
中    華    民    國    97    年    2     月    15    日
                  刑事第十九庭  法  官  許必奇
上列正本證明與原本無異。
如不服本判決，應於判決送達後十日內敘明上訴理由，向本院提
出上訴狀（應附繕本），上訴於臺灣高等法院。
                                書記官  金和國
中    華    民    國    97    年    2     月    15    日
附錄：
毒品危害防制條例第10條：
施用第一級毒品者，處 6 月以上 5 年以下有期徒刑。
施用第二級毒品者，處 3 年以下有期徒刑。


司法院資訊處製作；財團法人民間司法改革基金會備份。
